【裁判字號】    98,家聲,461
【裁判日期】    980924
【裁判案由】    確定訴訟費用額
【裁判全文】
臺灣板橋地方法院民事裁定             98年度家聲字第461號
聲  請  人  財團法人法律扶助基金會
法定代理人  丙○○○
代  理  人  甲○○
相  對  人  乙○○
上列當事人間因通常保護令事件，聲請人聲請確定訴訟費用額，
本院裁定如下：
    主    文
相對人應負擔之訴訟費用額確定為新臺幣參萬元，及自本裁定送
達相對人之翌日起至清償日止，按週年利率百分之五計算之利息
。
    理    由
一按法院未於訴訟費用之裁判確定其費用額者，第一審受訴法院
  於該裁判有執行力後，應依聲請以裁定確定之。依第一項確定
  之訴訟費用額，應於裁定送達之翌日起，加給按法定利率計算
  之利息，民事訴訟法第九十一條第一項、第三項定有明文。又
  當事人分擔訴訟費用者，法院為確定費用額之裁判時，應視為
  各當事人應負擔之費用，已就相等之額抵銷，而確定其一造應
  賠償他造之差額，民事訴訟法第九十三條亦定有明文。另按分
  會就扶助事件所支出之酬金及必要費用，視為訴訟費用之一部
  。因法律扶助而由分會支出之酬金及必要費用，得向負擔訴訟
  費用之他造請求。分會得對於負擔訴訟費用之他造，請求歸還
  其支出之酬金及必要費用。分會得據受扶助人有執行力之執行
  名義，聲請確定訴訟費用額及強制執行，法律扶助法第三十五
  條亦有明文。
二本件聲請意旨略以：受扶助人朱慧芬與相對人乙○○間聲請通
  常保護令事件，經聲請人給予朱慧芬法律扶助而支出法律扶助
  律師酬金新臺幣（下同）三萬元後，經鈞院九十三年度家護字
  第八五一號裁定核發通常保護令，程序費用由相對人負擔確定
  在案，本件聲請人支出之律師酬金亦為訴訟費用之一部，是經
  核算聲請人所支出之訴訟費用合計為三萬元，爰依法聲請確定
  訴訟費用額等語。
三經查：聲請人之主張，業據本院調閱上開卷宗查核屬實，並有
  聲請人提出之審查表、扶助律師接案通知書、本院九十三年度
  家護字第八五一號通常保護令、預付酬金領款單、結案酬金領
  款單、本會支出酬金及必要費用明細表等在卷可稽，是可信為
  真實；又法扶基金會臺北分會所支出之律師酬金，經核並無過
  高之情，即無酌減之必要。依前揭說明，上開費用應由相對人
  向法扶基金會繳納三萬元，揆諸前揭規定，聲請人因其分會就
  本件法律扶助支出之律師酬金既視為訴訟費用之一部，並得聲
  請確定訴訟費用額，則聲請人得向相對人請求負擔之訴訟費用
  額為三萬元，爰裁定如主文所示。
四依民事訴訟法第九十一條第一項、第三項，裁定如主文。
中    華    民    國    98    年    9     月    24    日
                              家事法庭法  官  余來炎
以上正本係照原本作成。
如對本裁定抗告須於裁定送達後十日內向本院提出抗告狀。
中    華    民    國    98    年    9     月    25    日
                                      書記官  利海強


司法院資訊處製作；財團法人民間司法改革基金會備份。
